臺灣高等法院刑事判決　　　　　　　　　　　　　　九十一年度上易字第一九號
　　上　訴　人
　　即　被　告　甲○○
右上訴人因竊盜等案件，不服臺灣桃園地方法院九十年度易字第一六三六號，中華民
國九十年十一月十五日第一審判決（起訴案號：臺灣桃園地方法院檢察署九十年度偵
字第七八六五、八二七八號）提起上訴，本院判決如左：
    主  文
原判決關於竊盜部分撤銷。
甲○○連續攜帶兇器竊盜，處有期徒刑壹年貳月，扣案之Ｌ型鐵具、尖頭鐵具、一字
形起子、扳手、黑色手電筒各壹支均沒收。
其他上訴駁回。
    事  實
一、甲○○前於民國八十七年間犯竊盜案件，經臺灣桃園地方法院判處拘役五十日，
    八十八年七月十五日執行完畢，復因於八十九年四月間犯竊盜案件，經本院判處
    有期徒刑四月，目前在監執行中（不構成累犯），仍不思悔改，復意圖為自己不
    法所有，並基於概括犯意，（一）於九十年五月九日夜間七時四十分許，侵入已
    非營業時間之桃園縣中壢市○○○街三十號乙○○作為住宅及供汽車材料行營業
    使用之住處（侵入住宅部分未據告訴），竊取乙○○置於店內桌上之MOTOROLA牌
    行動電話一支，得手後放於口袋內，適乙○○返家見甲○○自行開門（未上鎖）
    立於屋內，經詢以何事，甲○○告知欲購買發電機，乙○○答以未販售，甲○○
    即離去並隨即將所竊取行動電話內原來之SIM 卡丟棄改換成自己之SIM 卡。乙○○嗣發覺其置於桌上之行動電話不翼而飛，乃隨後追出，於距其住處一、二十公
    尺處尋得甲○○並報警查獲，於甲○○身上扣得MOTOROLA牌行動電話一支。（二
    ）於九十年五月二十四日二十一時後至五月二十五日凌晨一時三十分間之某時，
    在桃園縣大溪鎮○○路一○二巷二弄十七號前，見丁○○所有之車牌號碼ＬＢ－
    ○九二五號自用小客車停於該處，有機可乘，即持其所有客觀上可為兇器使用，
    具有危險性之Ｌ型鐵具、尖頭鐵具、一字型起子、扳手、黑色手電筒各一支等物
    ，以撬開車門鎖之方式（毀損部分未據告訴），打開駕駛座車門竊取車內SONY牌
    音響面板一個、回數票七張等物。嗣於同年五月二十五日凌晨一時三十分許，因
    行跡可疑為警查獲，並在甲○○身上扣得Ｌ型鐵具、尖頭鐵具、一字型起子、扳
    手、黑色手電筒各一支、SONY牌音響面板一個、回數票七張等物。
二、甲○○意圖為自己不法之所有，於九十年五月二十五日凌晨一時三十分前某時，
    在桃園縣大溪鎮○○路一○二巷二弄十七號前，拾獲丙○○因失竊而脫離本人持
    有之國民身分證一張，竟據為己有，嗣為警於九十年五月二十五日凌晨一時三十
    分許在上址查獲，並扣得上開丙○○之國民身分證一張。
三、案經桃園縣警察局中壢分局、大溪分局報請臺灣桃園地方法院檢察署檢察官偵查
    起訴。
    理  由
一、訊據被告甲○○對於右揭時地竊取被害人丁○○所有車牌號碼ＬＢ－○九二五號
    自用小客車內之音響面板一個、回數票七張及侵占丙○○失竊之國民身分證一張
    等情坦承不諱，惟矢口否認有竊取被害人乙○○之行動電話，辯稱：該行動電話
    係其在桃園縣中壢市○○○街三十號門前拾獲云云。經查：
（一）被告於九十年五月九日夜間七時四十分許，侵入桃園縣中壢市○○○街三十號
      被害人乙○○作為住宅及供汽車材料行營業使用之住處，竊取乙○○置於店內
      桌上之MOTOROLA牌行動電話一支等情，業據被害人乙○○指明在卷，並有經其
      領回上開行動電話所立具之贓物領據在卷可稽（見第七八六五號偵查卷第十一
      頁）。被告雖於警訊、偵查及原審否認行竊，然案發當日十九時許，被害人乙○○因欲外出用膳，於出門前曾將大門關上，經被害人乙○○陳述綦明，則該
      汽車材料行既已關門，即表示暫不營業，被告竟自行開門入內，顯非符常情，
      且被告嗣於本院坦承犯行，可見前開所辯，委無足採。
（二）上開竊取丁○○所有之車牌號碼ＬＢ－○九二五號自用小客車內SONY牌音響面
      板一個、回數票七張等物，亦據被害人丁○○指述在卷，並有扣案之Ｌ型鐵具
      、尖頭鐵具、一字型起子、扳手、黑色手電筒各一支扣案可資佐證。被告雖否
      認有以上開工具破壞車門云云，惟扣案工具，其中Ｌ型鐵具一支長八公分，彎
      曲部分長四點八公分磨成扁平尖銳狀，尖頭鐵具一支長六點三公分，前端尖銳
      磨成扁平狀，而一字形起子一支長十四點六公分，經原審勘驗在卷（見原審卷
      第三三頁正、反面），而車牌號碼ＬＢ－○九二五號自用小客車經尋獲後，左
      駕駛門之鑰匙孔已遭破壞毀損等情，亦據被害人丁○○陳述甚詳，自有可能係
      被告以上開扣案工具插入鑰匙孔破壞車門所致，參以被告為警查獲時，上開工
      具係由其身上連同贓物一併取出，且被告對於工具為何人所有及為何攜帶在身
      ，或稱除手電筒及扳手手外，其餘均為其所有，或謂扳手及一字形起子為其所
      有，其他是在所竊車上找到，前後供述並不一致，足徵所辯當時車門是開的，
      未以扣案工具破壞車門云云，係屬飾卸之詞，顯非可採。
（三）查獲之丙○○國民身分證一張，係丙○○於九十年五月十七日六時前，在桃園
      縣平鎮市○○街二三巷與民族路口其停放之車牌號碼ＱＩ－八二○二號自小貨
      車上連同其他財物失竊等情，已據丙○○於警訊時供明在卷，則該國民身分證
      屬脫離丙○○本人持有之物至明。被告拾獲丙○○國民身分證後，未依法定程
      序送警或自治機關揭示招領，其意圖為自己不法所有而變易持有為所有之意至
      屬明顯。
（四）綜上所述，本件事證明確，被告犯行堪以認定。
二、查桃園縣中壢市○○○街三十號，係被害人乙○○住宅，平日固亦供作為汽車材
    料行營業使用，不特定之顧客雖可自由進出，然案發當時乙○○既已外出並將大
    門關上，該址即非可自由進出，被告未經許可於夜間入內竊盜，自應成立夜間侵
    入住宅竊盜罪。又扣案工具均質地堅硬，客觀上均具有危險性，可為兇器使用，
    被告持上開工具竊盜，應成立攜帶兇器竊盜罪。核被告所為，係犯刑法第三百二
    十一條第一項第一款之夜間侵入住宅竊盜、同條項第三款之攜帶兇器竊盜罪及同
    法第三百三十七條侵占遺失物罪。其先後二次竊盜犯行，時間緊接，犯罪基本構
    成要件相同，顯係基於概括之犯意為之，應依連續犯之規定，從情節較重之攜帶
    兇器竊盜罪論處，並加重其刑。所犯竊盜罪與侵占遺失物罪，犯意個別，罪名互
    異，應予分論併罰。
三、（一）就竊盜部分，原審認被告所犯罪證明確，予以論罪科刑，固非無見。惟原
    審以被告前於八十八年間因竊盜案件，經臺灣桃園地方法院判處拘役五十日，八
    十八年七月十五日執行完畢，八十九年間復因竊盜案件，經本院判處有期徒刑四
    月確定（參卷附臺灣高等法院檢察署刑案紀錄簡覆表），復於本件再連續竊盜，
    而一再竊取他人財物，足見其積習已深，顯有犯竊盜之習慣，依竊盜犯贓物犯保
    安處分條例第三條第一項第一款、第四條、第五條第一項前段，諭知被告於刑之
    執行前，令入勞動場所強制工作三年，以矯正惡習。然被告固有上述先後二案竊
    盜前科，但前案係八十七年所犯，僅判處拘役五十日，後案係八十九年四月所犯
    ，判處有期徒刑四月，情節均非嚴重，且後案之有期徒刑四月係於本案查獲後始
    入監執行，未及反應執行是否收效，又本案先後行竊二次，情節亦非重大，與前
    案已相隔一年至二年，尚難認已有犯罪之習慣，原審遽為強制工作之諭知，尚有
    未合。被告上訴，指處以強制工作尚嫌過重，非無理由，自應由本院就此部分予
    以撤銷改判。爰審酌被告犯罪之動機、目的、手段、所生危害及犯後態度等一切
    情狀，量處如主文第二項所示之刑。至扣案之Ｌ型鐵具、尖頭鐵具、一字形起子
    、扳手、黑色手電筒各一支，被告於本院供承係其所有，為供犯竊盜罪所用之物
    ，併依刑法第三十八條第一項第二款之規定宣告沒收。（二）就侵占脫離本人持
    有之物部分，原審以所犯明確，適用刑法第三百三十七條、第四十二條第二項、
    罰金罰鍰提高標準條例第一條前段、第二條之規定，量處罰金三千元，並諭知易
    服勞役之折算標準。核其認事用法均無不合，量刑亦屬妥適。被告上訴，亦請求
    予以輕判，然原審已斟酌一切情狀為量刑，所處刑度並無不當，此部分上訴，為
    無理由，應予駁回。
據上論斷，應依刑事訴訟法第三百六十八條、第三百六十九條第一項前段、第三百六
十四條、第二百九十九條第一項前段、刑法第五十六條、第三百二十一條第一項第三
款、第三十八條第一項第二款，判決如主文。
本案經檢察官郭弘佑到庭執行職務。
中      華      民      國    九十一    年      三      月    二十二    日
                              臺灣高等法院刑事第十一庭
                                  審判長法  官  楊  照  男
                                        法  官  陳  炳  彰
                                        法  官  王  詠  寰
右正本證明與原本無異。
不得上訴。
                                        書記官  駱  麗  君
中      華      民      國    九十一    年      三      月    二十二    日
附錄：本案論罪科刑法條全文
刑法第三百二十一條
犯竊盜罪而有左列情形之一者，處六月以上五年以下有期徒刑：
一、於夜間侵入住宅或有人居住之建築物、船艦或隱匿其內而犯之者。
二、毀越門扇、牆垣或其他安全設備而犯之者。
三、攜帶兇器而犯之者。
四、結夥三人以上而犯之者。
五、乘火災、水災或其他災害之際而犯之者。
六、在車站或埠頭而犯之者。
前項之未遂犯罰之。
刑法第三百三十七條
意圖為自己或第三人不法之所有，而侵占遺失物、漂流物或其他離本人所持有之物者
，處五百元以下罰金。
